# 请教陈版主，为建设生产线所购买的技术许可权能否计入固定资产

提问人：yhm090 时间：2020-06-04 09:42:56
公司为项目建设而专门配套引进的技术许可权均。该技术许可权只针对许可合同中明确约定的生产装置，授权方同时为装置提供设计服务，该技术许可必须配合合同约定的生产装置使用，且该所获得的技术许可协议较常规的非专利技术许可存在重要差异，其特别之处在于必须配合合同中明确指定的公司的装置设备使用，存在明确的一对一定向匹配关系，不能对外出售、转让、转授权等。
个人理解：在此协议约定下，该技术许可和指定装置互为一体，不可分割，均属于固定资产建设的必要支出，单独协议或单独设备均无法或无权实现经济利益的流入，不具备确认为资产的基础条件，当且仅当共同使用时方可实现收入，因此将技术视为装置的必要组成部分存在一定合理性，因此公司将该技术使用权计入固定资产进行列报。
请教该会计处理是否合适。

回答人：chenyiwei
可以这样理解。关键是本案例中的技术许可不满足“能够从企业中分离或者划分出来，并能单独或者与相关合同、资产或负债一起，用于出售、转移、授予许可、租赁或者交换”的条件，故不符合无形资产准则规定的“可辨认性标准”，故不单独确认为无形资产。